臺灣高雄地方法院刑事判決　　　　　　　95年度訴字第3473號
公　訴　人　臺灣高雄地方法院檢察署檢察官
被　　　告　丁○○
　　　　　　　　　　（現本案羈押於臺灣高雄看守所）
選任辯護人　鄭國安律師
　　　　　　吳麗珠律師
　　　　　　蘇佰陞律師
上列被告因違反毒品危害防制條例案件，經檢察官提起公訴（95
年度偵字第21502號），本院判決如下：
    主    文
丁○○共同連續販賣第一級毒品，處有期徒刑捌年；扣案殘留海
洛因之電子磅秤壹台沒收銷燬，門號0000000000號Ｎ
ＯＫＩＡ牌手機壹支（序號000000000000000號
）沒收；因販賣第一級毒品海洛因所得之財物新臺幣壹萬元沒收
，如全部或一部不能沒收時，以其財產抵償之。又販賣第一級毒
品未遂，處有期徒刑柒年拾月；扣案之上開手機壹支沒收。應執
行有期徒刑壹拾伍年陸月；扣案殘留海洛因之電子磅秤壹台沒收
銷燬，門號0000000000號ＮＯＫＩＡ牌手機壹支（序
號000000000000000號）沒收；因販賣第一級毒
品海洛因所得之財物新臺幣壹萬元沒收，如全部或一部不能沒收
時，以其財產抵償之。
    事    實
一、丁○○明知海洛因係毒品，具成癮性、濫用性及社會危害性
    ，不得販賣、持有；詎仍與甲○○基於意圖營利之概括犯意
    聯絡，於民國95年6 月間，在丁○○位於高雄縣鳳山市○○
    街41巷48號居所及不詳地點，連續以其所有門號0000000000
    號NOKIA 牌手機聯絡，交由甲○○送貨、或買受人親自取貨
    方式，及用其所有電子磅秤秤量後，將每包即1 次施用份量
    （約0.2 至0.3 公克），以新台幣（下同）500 至2,000 元
    代價，先後出售予乙○○、不詳名籍綽號「國良」、「昭霖
    」之成年男子各1 次；又以每包1 次施用份量及1,000 元代
    價出售予甲○○共7 次，共計得款10,000元。
二、丁○○復另行起意，基於意圖營利之犯意，於95年7 月26日
    ，在高雄縣鳳山市某處，以其所有門號0000000000號NOKIA
    牌手機聯絡與丙○○聯絡，雙方約定由丁○○以半錢（即1.
    875 公克）7,500 元代價出售海洛因予丙○○，惟因故未交
    付毒品、金錢而未遂。嗣因警方佈線監聽丁○○前揭門號手
    機，得知丁○○與丙○○有上開談論買賣毒品情事，而於95
    年8 月19日持搜索票搜索丁○○居所，並扣得如附表一所示
    之物。
三、案經憲兵司令部高雄憲兵隊及高雄縣政府警察局刑警大隊移
    請臺灣高雄地方法院檢察署檢察官偵查起訴。
    理 　 由
壹、程序部分：
一、按詰問證人不得以恫嚇、侮辱、利誘、詐欺或其他不正之方
    法為之，刑事訴訟法第166 條之7 第2 項第2 款定有明文。
    故證人之證言必須出於其任意性之陳述，否則即不具證據能
    力，不能採為判決基礎。上開規定，係將證人因遭受身體上
    或精神上強制所為非任意性之證述，同列為以不正方法取得
    之供述證據，不問是否與事實相符，一概排除其證據能力；
    良以非任意性之證述，係在證人遭受身體上強制或精神上強
    制之情況下所取得，並非出於其自由意思之發動，非真實之
    可能性大為提高，若允許採為證據，不僅嚴重侵犯人權，也
    容易造成司法誤判，因此否定其證據能力。
  (一)證人甲○○、乙○○於本院審理時，對於其等警詢筆錄內容
    ，均辯稱：因為我有施用毒品，警察就威脅我說如果不照他
    們的意思講，就要叫檢察官收押我云云（見院卷第80、85頁
    ），主張受警察威脅始供述對被告不利之證言。經本院當庭
    勘驗前述警詢筆錄製作時之錄音帶內容，均無詢問員警，以
    證人本身吸毒情事，脅迫其必須配合做不利被告丁○○之證
    述，否則將會遭收押之情事，有本院96年1 月30日勘驗筆錄
    在卷可稽（見院卷第134 至136 、137 頁）。
  (二)然關於乙○○部分，詢問員警於製作筆錄之初，即對乙○○
    稱：「他（丁○○）有承認的部分是你有跟他買過多少次，
    你跟他買過多少東西，所以你現在在這邊胡亂變更是你家的
    事，你如果在這邊變更，我等一下跟「檢仔」說……，你等
    一下就慘了，我就是要你作證有跟他買」等語，有本院上開
    勘驗筆錄足憑（見院卷第134 頁）；惟被告自始即矢口否認
    有何販賣海洛因之行為，更未曾提及有販毒予乙○○（見警
    (一)卷第9 至15頁），顯見詢問員警係以不存在之供述證據詐
    欺乙○○。由於供述證據性質上較非供述證據具有可變性，
    且證人對於供述證據內容具有無法掌握性，故員警於本案所
    使用之詐欺手段，除本身具有違法性外，並已足使證人證言
    之虛偽可能性升高，導致證人證言之任意性受侵害，依前開
    說明，自應排除乙○○警詢證言之證據能力。
  (三)關於甲○○部分，詢問員警僅曾稱：「我就一項一項問你，
    你讓我簡單問，就問快一點結束，我好跟檢察官報告，說你
    在這邊問的情形怎樣，看他要先讓你回去，還是要對你做一
    些其他動作... （聽不清楚），你要拖，我就一項一項慢慢
    問。」等語；則依前開內容所示，員警係要求甲○○儘速回
    答勿拖延，尚非屬脅迫證人，亦不致於使甲○○因而做出非
    任意性之證述；且依前開勘驗結果，也無其他施用不正方法
    之情事存在，有本院上開勘驗筆錄可參（見院卷第137 頁）
    。另證人即製作筆錄之憲兵司令部高雄憲兵隊上尉戊○○亦
    證稱：詢問時係全程連續錄音，中間未曾中斷，證人身體亦
    未受拘束等語（見院卷第139 、140 頁），可見亦於無筆錄
    製作中，對甲○○施以不正方法取證之可能。是甲○○警詢
    之證述核屬出於自由意思發動下所為，並無員警不法取供之
    情形存在；故被告及其辯護人執前詞爭執甲○○警詢證言無
    證據能力，即非可採。
二、按被告以外之人於檢察事務官、司法警察官或司法警察調查
    中所為之陳述，與審判中不符時，其先前之陳述具有較可信
    之特別情況，且為證明犯罪事實存否所必要者，得為證據，
    刑事訴訟法第159 條之2 定有明文。查證人丙○○、甲○○
    各於95年8 月19日、95年9 月11日警詢時所為之陳述，與其
    分別於95年12月26日、96年1 月30日本院審理中到庭陳述並
    不相符，本院審酌前揭證人之警詢陳述係單獨面對司法警察
    所做成，且未有受到強暴、脅迫、詐欺之情事，與審判庭陳
    述時，有可能因被告在場旁聽而本能地作出迴避對被告不利
    之證述，或可能因不想生事乃虛構事實之情形相較，顯然警
    詢時之陳述較趨於真實；又丙○○係經警監聽後循線逮捕到
    案而為前開證述，衡情較無時間、機會勾串彼此證言，相較
    於審判庭陳述時已有充裕時間而可能編派情節，當以警詢所
    為陳述較有可信性；甲○○係以證人身分到場證述，其陳述
    之真實性尚未經被告、其他利害關係人請託、威脅、利誘或
    以其他方式進行干預，亦尚無時間、機會預先編造說詞掩蓋
    事實，其陳述應最接近真實；參以2 份警詢筆錄對於犯罪之
    構成要件、犯罪態樣、時、地等事實或情況，均翔實完整記
    載，自可推定證人之陳述，並非任意編派，而具有較可信之
    特別情況，且與本案待證事實具有關聯性，復為證明被告犯
    罪事實所必要，依刑事訴訟法第159 條之2 之規定，自得作
    為證據。
三、按被告以外之人於審判外之陳述，雖不符前4 條之規定，而
    經當事人於審判程序同意作為證據，法院審酌該言詞陳述或
    書面陳述作成時之情況，認為適當者，亦得為證據，刑事訴
    訟法第159 條之5 定有明文；其立法理由在於傳聞證據未經
    當事人之反對詰問予以核實，乃排斥其證據能力。惟當事人
    如放棄對原供述人之反對詰問權，於審判程序表示同意該等
    傳聞證據可作為證據，此時，法院除認該傳聞證據欠缺適當
    性外，自可承認其證據能力。經查，除甲○○、丙○○、乙○○警詢筆錄外，之本判決所引下列屬於審判外陳述之傳聞
    證據，公訴人、被告丁○○及其辯護人於審判程序均同意作
    為證據，且經本院審酌該證據作成情況均無不適當之情形，
    是依上開規定，認得作為本案證據。
貳、實體部分：
一、訊據被告丁○○矢口否認有何販賣海洛因犯行，辯稱：其在
    監聽譯文中所稱之「軟的」、「硬的」是指電腦軟、硬體，
    並非毒品，也未曾販賣、交付海洛因予甲○○、乙○○、「
    國良」、「昭霖」、丙○○等人云云。然查：
  (一)關於事實一部分：
  1.證人丙○○於警詢已證稱：我知道被告有在販賣毒品海洛因
    等語（見警(一)卷第34頁）；核與證人甲○○於警詢、偵查中
    所證：被告於95年7 月前有販賣海洛因給乙○○、「國良」
    、「昭霖」等人，他們都是打被告0000000000號行動電話聯
    絡，再由我送毒品過去，並收錢回來交給被告，被告每次會
    拿100 至200 元佣金給我；我自己也有向被告買過每次約1,
    000 元之海洛因共約7 、8 次等語相符（見警(二)卷第20至22
    頁、偵卷第86頁、院卷第89頁）；並有內容為被告、丙○○
    間，於95年7 月26日交涉海洛因買賣事宜，及內容為甲○○
    稱被告、丙○○販賣而為警查獲之監聽譯文各1 份在卷可憑
    （見警(一)卷第18頁、警(二)卷第7 頁），足見丙○○、甲○○
    上開證言均有所據，並非憑空捏造，自堪信為真實。此外，
    復有卷附甲○○分別指認被告、乙○○、丙○○之照片各1
    張（見警(二)卷第23至25頁），及電子磅稱1 台扣案可證；是
    被告於95年7 月前確有販賣海洛因予乙○○、「國良」、「
    昭霖」、甲○○之事實，堪予認定；被告空言否認犯行，並
    無可採。
  2.至於被告販賣海洛因之次數、所得：證人甲○○於警、偵訊
    證稱：被告於95年7 月前有賣海洛因給乙○○、「國良」、
    「昭霖」等人，次數不記得了，價格約500 元至2,000 元不
    等；我也有向被告買過每次約1,000 元之海洛因共約7 、8
    次等語（警(二)卷第20至22頁、偵卷第86頁）。依罪疑惟輕原
    則，就被告販賣予甲○○部分，應以甲○○所稱金額，以最
    低次數計算，即認定被告共販賣予甲○○7 次，每次1,000
    元之海洛因計得款7,000 元【1,000 元×7 次＝7,000 元】
    ；至於被告其他販賣部分，應以最低次數，即認定販賣予乙○○、「國良」、「昭霖」各1 次；各次金額則以甲○○所
    稱數額中最高者，以最低次數計算，其餘以最低金額計算，
    即2,000 元1 次，500 元2 次為認定，計為3,000 元【2,00
    0 元×1 次＋500 元×2 次＝3,000 元】。上開兩部分總計
    10,000元【7,000 元＋3,000 元＝10,000元】，即為被告販
    賣海洛因之全部所得。
  3.證人丙○○嗣於偵查及審理時雖改稱：警詢時是員警要我說
    知道被告有在賣海洛因，我才這麼說的；而且我也沒有跟被
    告買過毒品云云。然依丙○○於審理時稱其與被告並無仇怨
    ，係國中同學，交往至今約10餘年，被告經常出入其家中，
    有多年交情、默契，彼此交往不會計較等情（見院卷第74、
    75、77頁），可見兩人交情甚篤；且員警於詢問時亦未採取
    恫嚇、侮辱、利誘或其他不正之方法；又丙○○係因涉有製
    造、販賣、轉讓、幫助販賣第二級毒品罪嫌始為警逮捕；則
    丙○○在此情形下，當無僅應員警單純要求即虛構事實陷被
    告於重罪之可能或動機，是其警詢所證，應屬可採。另參以
    丙○○與被告於95年7 月26日下午8 時49分許通話時，就向
    被告購買之海洛因數量、價格已達成合意（詳見後述），有
    該監聽譯文可參（見警(一)卷第18頁），可見丙○○嗣於偵查
    及審理時所證，係與事實不符，欠缺可信度，復與前揭警詢
    所證相違，顯屬迴護被告之詞，不足採信。
  4.證人甲○○嗣於審理時雖改稱：警詢內容為其編造，係因被
    告將施用毒品之事告知其家人，故對被告懷恨在心，再加上
    員警威脅所致云云。惟：
    員警並無甲○○所言施以脅迫致其無法任意為證述之情形
      ，已如前述，且警詢筆錄內容係依甲○○所證如實記載，
      並連續錄音、未曾間斷，亦經本院於96年1 月30日當庭勘
      驗警詢錄音帶，而製有勘驗筆錄可憑，復經證人戊○○證
      述明確（見院卷第137 、139 頁），堪認該筆錄之製作非
      脅迫證人下所為，自無證據價值有所減損之疑慮。
    另甲○○於警詢自承與被告係朋友關係且無仇隙等語明確
      （見警(二)卷第20、22頁），則其嗣改稱「雖係10餘年朋友
      關係，因對被告懷恨在心，故警詢虛構不實」之可信度，
      已甚有疑義。
    甲○○自承於95年8 月20日係以其所有0000000000號手機
      與其所稱「大嫂」之人通話，討論被告涉犯本案為警逮捕
      之事（見院卷第89頁）。又依前述通話監聽譯文所示兩人
      對談部分內容如下：「大嫂：那個是為什麼會報在一起，
      是他們有關係嗎？甲○○（下稱甘）：現在就是我也不知
      道他們為什麼會這樣用，是那個小羊（丙○○）和大仔（
      被告）在賣的嘛。」、「甘：他（即被告）也被禁見喔。
      大嫂：對。甘：這樣他就絕對不可能跟小羊見得到面。大
      嫂：嗯。甘：這樣就要另外看看有辦法找到小羊，看小羊
      有沒有收押禁見，跟他套那個。大嫂：現在就要靠律師去
      說了，禁見的話。」、「甘：這樣你們就要找國安去看，
      把詳細的情形跟他說，叫他去找大仔，看要怎麼套，問大
      仔看還有跟誰，看可以找小羊的話……」、「甘：你不能
      跟他（小羊）去會客喔，你自己本人不能去，因為這樣就
      算說有串供的嫌疑。大嫂：喔。甘：知道嗎？你就要叫沒
      有關係的人去跟他說，叫他改，這樣聽懂嗎？不然就變成
      說你們有那個的嫌疑。大嫂：好。甘：這樣就變成害到我
      大仔了。」（見警(二)卷第6 至10頁），可知被告係甲○○
      之大哥，且甲○○於被告為警逮捕翌日，即積極聯絡為被
      告聘請律師，及安排、教導與丙○○串證事宜，無懼所為
      將使自身招致刑責。則依上開情事，係絲毫不見甲○○有
      何對被告心懷怨懟之可能，反倒印證甲○○於警、偵訊所
      證其係幫被告跑腿送交海洛因等語，而係扮演被告「小弟
      」之角色，核屬真實。
    況非法販賣海洛因之刑責甚重，法定本刑為無期徒刑或死
      刑，則被告果無販賣海洛因之行為，甲○○在得以任意供
      述之情形下，何以甘冒身犯重典之危險，信口承認其與被
      告有共同販毒之行為，致己身亦涉犯重責。且甲○○於警
      詢已具體證述被告毒品交易方式、對象、時間、金額等，
      核與臨時任意編派之詞迥異；並於20餘日後之偵查中具結
      後又為相同之證述，顯見其警詢所言係屬真實。從而，其
      於審理時翻異前詞，核屬袒護被告之詞，復與事實不符，
      自無以採信。
  5.綜上，證人甲○○、丙○○為脫免被告罪責更異前詞所為之
    證言，因與事實相違，而無可採信；加以本案被告販賣海洛
    因予乙○○、「國良」、「昭霖」各1 次，甲○○7 次之事
    證已臻明確，被告空言否認犯行，係無足採，自應依法論科
    。
  (二)關於事實二部分：
  1.證人丙○○於警詢及審理時均證稱：95年7 月26日下午8 時
    49分許，確實有以其所有0000000000號手機與被告通話，內
    容如監聽譯文所示等語（見警卷第51頁、院卷第77頁）。又
    依前述通話監聽譯文所示兩人談話內容為：「被告：喂。丙○○（下稱楊）：你們現在在哪裡？被告：我回來鳳山了。
    楊：回鳳山了喔，鳳山哪邊，我過去。被告：我在『礦哥』
    （音譯）這附近。楊：這樣我過去。被告：你要到之前打給
    我。楊：我現在就是要過去了。被告：我知道，我說你要到
    之前打給我。楊：你再用一個半半。被告：硬的還是軟的？
    楊：軟的……，不是啦，硬的，我看看。被告：半腳啦，比
    較好算啦。楊：再半腳我就沒賺了啦。被告：75啦。我給你
    75而已啊。楊：喔。好啦。」；而丙○○就該通話內容，復
    已解釋明確而證稱：「半腳」、「半半」指的都是數量，「
    半腳」就是半錢、「半半」就是4 分之1 錢，「硬的」說的
    是海洛因，75是指價位，也就是7,500 元之意等語（見警(一)
    卷第51頁）。顯見丙○○該通電話之目的原係欲向被告購買
    4 分之1 錢之海洛因，然被告表示2 分之1 錢較好計算，起
    先丙○○有所猶豫，嗣因對被告所開出之價金滿意，雙方始
    就該筆買賣達成合意。
  2.按海洛因物稀價昂，取得不易，並為政府嚴予查緝之違禁物
    ，而非法販賣海洛因之刑責甚重，法定本刑為無期徒刑或死
    刑，苟無利潤可圖，衡情被告當無甘冒被查緝法辦之危險，
    無端平價供應海洛因予丙○○之理；又被告於95年6 月間即
    有多次販賣海洛因賺取價差獲利之情事，已如前述，自無獨
    惠丙○○之理；且依兩人前揭通話內容，可知對於海洛因之
    價格，存有議價空間，顯然亦非平價轉讓之情形；是證人丙○○證稱：沒有向被告買過海洛因云云，核與上開事證相違
    ，不足採信。
  3.惟就被告、丙○○是否已依上開合意完成海洛因、價金之交
    付，證人丙○○於審理時證稱：該次通話後並未實際取得毒
    品等語（見院卷第79頁），而被告亦否認上情，卷內復缺乏
    相關證據足認該次交易確實完成，自無以遽認被告已完成該
    次販賣海洛因犯行。
  4.綜上所述，被告辯稱並未販賣海洛因予丙○○，監聽譯文談
    話中所稱之「軟的」、「硬的」係指電腦軟、硬體云云，顯
    屬推諉卸責之詞，不足採信；從而，被告確有販賣海洛因未
    遂之犯行，堪予認定。
二、按行為後法律有變更者，適用行為時之法律，但行為後之法
    律有利於行為人者，適用最有利於行為人之法律，刑法第2
    條第1 項定有明文。查被告為事實一所示行為後，如附表二
    編號至所示關於被告論罪科刑所應適用之刑法條文，業
    於94年2 月2 日修正公布，並於95年7 月1 日生效施行；經
    如附表二編號所示比較新舊法結果，認以適用95年7 月1
    日修正施行前之刑法條文規定較有利於被告；是依前開說明
    ，被告上開所為自應適用修正施行前之刑法條文而為處斷。
三、按海洛因依其成癮性、濫用性及對社會危害性，係屬第一級
    毒品，毒品危害防制條例第2 條第2 項定有明文；核被告如
    事實一所示販賣海洛因予甲○○、乙○○、綽號「國良」、
    「昭霖」等成年男子之行為，均係犯毒品危害防制條例第4
    條第1 項之販賣第一級毒品罪；如事實二所示販賣海洛因予
    丙○○之行為，係犯毒品危害防制條例第4 條第6 項、第1
    項之販賣第一級毒品未遂罪。按犯罪之著手階段，係指行為
    人為實現犯意而開始實行犯罪構成要件之行為而言，販賣毒
    品，自應以毒販與購毒者就買賣毒品之內容有所表示時，應
    認已經著手販賣毒品之實施；查被告與丙○○就買賣毒品之
    內容已有合意，顯然被告已著手於販賣第一級毒品之實施，
    僅尚未實際交付金錢、毒品，而屬未遂犯。被告與甲○○間
    就事實一所示販賣海洛因予乙○○、「國良」、「昭霖」犯
    行，有犯意聯絡及行為分擔，為共同正犯；被告為販賣海洛
    因而持有之低度行為，為販賣之高度行為所吸收，不另論罪
    ；被告如事實一所示先後10次販賣海洛因行為，時間緊接，
    所犯罪名相同，顯係基於概括犯意為之，為連續犯，應從一
    重論處；又本應加重其刑，惟因被告所犯販賣第一級毒品罪
    之法定刑為死刑及無期徒刑，依刑法第64條第1 項、第65條
    第1 項之規定均不得加重其刑，是只就罰金刑部分加重其刑
    。至於被告所犯上開2 罪間，犯意各別，行為互殊，應分論
    併罰。
四、被告所犯2 罪，均為最輕本刑無期徒刑以上之罪，然被告與
    甲○○並非販毒集團，且被告如事實一、二之販賣次數雖分
    別為10次、1 次，然毒品總計數量微少，合計僅3.975 至4.
    675 公克左右，獲利有限，顯屬小盤毒梟，如論以無期徒刑
    以上之罪，似嫌過苛，爰均依刑法第59條之規定酌減其刑；
    且其中事實一法定刑減輕部分，依附表二編號、所示比
    較新舊法結果，均以修正前刑法之規定較為有利，應依修正
    前之刑法而為減輕。又被告已著手於事實二所示販賣海洛因
    行為之實施，惟尚未得手，其犯罪係屬未遂，爰依刑法第25
    條第2 項之規定，按既遂之刑度減輕其刑，並依法遞減之。
五、按被告行為後，刑法第56條連續犯之規定，業於94年1 月7
    日修正公布刪除，並於95年7 月1 日施行，是被告於新法施
    行後之犯行，因新刑法已刪除連續犯之規定，自應適用新法
    分別予以論罪，再與施行前所犯之連續犯行，全部併合處罰
    。本案犯行係被告分別於95年6 月間，在被告位於高雄縣鳳
    山市○○街41巷48號居所及不詳地點，與甲○○共同，販賣
    每包即1 次施用份量（約0.2 至0.3 公克）海洛因予乙○○
    、「國良」、「昭霖」各1 次，又販賣甲○○7 次，金額共
    計10,000元；另於同年7 月26日，在高雄縣鳳山市某處，欲
    以7,500 元販賣半錢即1.875 公克海洛因予丙○○1 次然未
    遂，均如前述。是依上開說明，前述兩部分犯行，修法前部
    分（即事實一部分）應先論以連續犯，再與修法後部分（即
    事實二部分）分論併罰。公訴人誤為應均論以連續犯，且未
    明確交代本案販賣時間、地點、次數、對象、獲利、部分係
    與甲○○共犯，及事實二部分之犯行係屬未遂，均有未洽；
    另事實二部分被告與丙○○係合意以7,500 元價金出售重量
    為1.875 公克之海洛因，已如前述，公訴人誤該次價金為75
    ,000 元 ，亦有未洽，併此敘明。
六、爰審酌被告前有違反肅清煙毒條例、毒品危害防制條例前科
    ，當深知毒品對人體之危害性，竟圖一己私利而出售牟利，
    連續販賣海洛因10次，又再另行起意販賣予丙○○，嚴重殘
    害國民身心健康，助長社會濫用毒品風氣，且均矢口否認犯
    行，態度惡劣；惟念其販賣總量、獲利均非鉅等其他一切情
    狀，分別量處如主文所示之刑，並依附表二編號所示比較
    新舊法結果，適用就有利於被告之舊法規定，定其應執行之
    刑，以資懲儆。
七、扣案如附表一所示之物，均係被告所有，業據其於警詢供述
    明確（見警(一)卷第11頁）；雖被告嗣於本院審理時辯稱：附
    表一編號4 手機非其所有云云，另經本院查詢結果該門號申
    辦人為梁玉梅而非被告，有和信電訊股份有限公司96年1 月
    5 日回函可參（見院卷第120 頁）；然門號申辦人與實際所
    有人相異之情形，所在多有，在將手機充為犯罪使用之情形
    尤其如此，以規避電話遭監聽致暴露犯罪情事之可能；查本
    案係因依法監聽前揭門號手機，依被告與他人通話內容，始
    循線查獲，已如前述，並有臺灣高等法院高雄份院檢察署通
    訊監察書、監聽譯文可憑（見警(一)卷第18至22頁、警(二)卷第
    1 頁），且證人甲○○、丙○○亦分別證稱：前開門號手機
    係被告所使用，並用以聯絡販毒事宜等語（見警(二)卷第20、
    21 頁 、偵卷第51頁），參以該手機係於被告使用之房間所
    查獲，又查獲時僅被告1 人在場，業經證人戊○○證述明確
    （見院卷第138 頁），以上足見該手機確係被告所有，故均
    由被告使用、持有中，是被告改稱該手機係向「何安財」借
    得，非其所有，核屬推諉卸責之詞，不足採信。
  (一)被告共有11次販賣海洛因犯行，又附表一編號1.所示電子磅
    秤係被告秤量毒品所用，已據被告供述明確（見院卷第143
    頁），且送驗後呈海洛因陽性反應，且已與殘留之海洛因結
    合，物理上難以析離，此有高雄醫學大學附設中和紀念醫院
    編號0000000 號檢驗報告可參，爰依毒品危害防制條例第18
    條第1 項規定宣告沒收銷燬之。而編號2.之手機係用以聯絡
    販賣海洛因事宜，則如前述，為供販賣海洛因所用之物，爰
    依毒品危害防制條例第19條第1 項規定宣告沒收。
  (二)附表一編號3.至7.所示之物，均無證據證明與本案販賣或預
    備供販賣第一級毒品犯行相關，尚不因被告有販賣海洛因犯
    行，即認手機必係供聯絡販毒之用、糖粉、空夾鏈袋必係為
    販賣毒所用、或認該2,500 元即為販毒所得，爰不予宣告沒
    收。
  (三)附表一編號8.至10.所示之物，係被告施用毒品所用及預備之
    物，已經被告陳述明確（見院卷第35、143 頁），又被告確
    自95年5 月間起至同年8 月19日止，因施用第一、二級毒品
    ，經臺灣高雄地方法院檢察署檢察官，以95年度毒偵字第65
    98號提起公訴，現由本院以95年度訴字第3466號案件審理中
    ，有卷附前揭起訴書、臺灣高等法院被告前案紀錄表可佐，
    足見被告為警查獲時，係有施用第一、二級毒品習慣，則其
    前開所辯，即屬可採；另參以被告為警查獲當日甫施用過第
    一、二級毒品，已經被告於警詢供述在卷（見警(一)卷第14頁
    ），則同日查獲之編號11.、12.海洛因殘渣袋、安非他命吸食
    器，顯然為被告施用毒品所生及所用之物，復均無證據證明
    與本案販賣或預備供販賣第一級毒品犯行有關，爰不予宣告
    沒收銷燬，而應附隨於被告施用毒品案件中予以宣告，附此
    敘明。
八、被告販賣海洛因10次與甲○○、乙○○、「國良」、「昭霖
    」等，共得款約10,000元，則應依毒品危害防制條例第19條
    第1 項規定沒收，如全部或一部不能沒收時，應以其財產抵
    償之。
九、公訴人雖認被告另有自95年7 月26日起至95年8 月間某日止
    之販賣第一級毒品海洛因犯嫌。然被告自始即堅詞否認涉有
    此部分犯行，而依證人甲○○所證：我知道被告於95年7 月
    份前，有從事販賣海洛因之行為等語（見警(二)卷第20頁），
    亦無從認定被告有公訴人所指之前開犯行。另就警(一)卷18至
    22頁所附被告通話之監聽譯文內容，對照丙○○於95年9 月
    15日證述其等通話所用術語之真意（見偵卷第51至53頁）以
    觀，其中95年7 月28日下午7 時41分許、同年8 月15日上午
    12時51分許、同日1 時11分許通話內容，並無從認定與毒品
    交易相關；另95年7 月28日下午9 時38分許、同年8 月4 日
    上午5 時許之通話內容，顯然係針對安非他命為討論，與本
    案販賣海洛因犯行無涉；而95年8 月15日上午12時25分許之
    對話內容，則係被告向丙○○詢問海洛因價錢，並考慮是否
    向丙○○購買，亦與被告所涉販賣海洛因犯行無關；又依被
    告手機簡訊翻拍所顯示不同時間、不同發送人，內容分別為
    「你在那裡我要半半的一半」、「等一下到市○○○○路口
    可以嗎」之照片，也無從認定必與海洛因買賣有關，而完全
    排除係指安非他命、或僅為單純轉讓、甚或與毒品無關之可
    能。準此，上開公訴人所提出之證據，既均無法證明被告尚
    涉有自95年7 月26日起至95年8 月間某日止之販賣第一級毒
    品海洛因犯嫌，且本院亦查無積極證據足資佐證，自無從為
    被告有罪之認定。既不能證明被告犯罪，惟公訴意旨認此部
    分與被告前如犯罪事實二所示犯行間具有連續犯之裁判上一
    罪關係，爰不另為無罪之諭知。
據上論斷，應依刑事訴訟法第299 條第1 項前段，毒品危害防制
條例第4 條第1 項、第6 項、第18條第1 項前段、第19條第1 項
，刑法第11條、第2 條第1 項前段、第28條、第25條第2 項、第
64條第2 項、第65條第2 項、第59條、第51條第9 款，修正前刑
法第56條、第64條第2 項、第65條第2 項、第51條第5 款，判決
如主文。
本案經檢察官己○○到庭執行職務。
中　　華　　民　　國　　96　　年　　4 　　月　　3 　　日
                  鳳山刑事第二庭  審判長法  官  黃建榮
                                        法  官  譚德周
                                        法　官  洪珮婷
以上正本證明與原本無異。
如不服本判決，應於收受送達後10日內向本院提出上訴書狀。
中　　華　　民　　國　　96　　年　　4 　　月　　3 　　日
　　　　　　　　　　　　　　　　　　　　書記官  賴朱梅
附表一：
 ┌──┬─────────────┬────────────┐
 │編號│      品          名      │      數         量     │
 ├──┼─────────────┼────────────┤
 │  1 │殘留海洛因之電子磅秤      │1 台                    │
 ├──┼─────────────┼────────────┤
 │  2 │0000000000號NOKIA 牌手機（│1 支                    │
 │    │序號000000000000000 號）  │                        │
 ├──┼─────────────┼────────────┤
 │  3 │0000000000號NEC 牌手機（序│1 支                    │
 │    │號000000000000000 號）    │                        │
 ├──┼─────────────┼────────────┤
 │  4 │糖粉                      │1 包                    │
 ├──┼─────────────┼────────────┤
 │  5 │空夾鏈袋                  │6 個                    │
 ├──┼─────────────┼────────────┤
 │  6 │千元紙鈔                  │2 張                    │
 ├──┼─────────────┼────────────┤
 │  7 │百元紙鈔                  │5 張                    │
 ├──┼─────────────┼────────────┤
 │  8 │海洛因                    │4 包（總淨重6.75公克）  │
 ├──┼─────────────┼────────────┤
 │  9 │甲基安非他命              │4 包（總淨重10.39 公克）│
 ├──┼─────────────┼────────────┤
 │ 10 │削尖吸管                  │2 支                    │
 ├──┼─────────────┼────────────┤
 │ 11 │海洛因殘渣袋              │2 個                    │
 ├──┼─────────────┼────────────┤
 │ 12 │安非他命吸食器            │1 組                    │
 └──┴─────────────┴────────────┘
附表二：
┌──────┬─────────────┬─────────────┬───────┬────┐
│相關變更條文│行為時法（下稱舊法）之內容│裁判時法（下稱新法）之內容│比  較  理  由│備    註│
├──────┼─────────────┼─────────────┼───────┼────┤
│【連續犯】│連續數行為而犯同一之罪名者│（刪除）                  │新法刪除連續犯│被告10次│
│刑法第56條  │，以一罪論。但得加重其刑至│                          │之規定。      │販賣海洛│
│            │2 分之1 。                │                          │              │因犯行，│
│            │                          │                          │              │依新法須│
│            │                          │                          │              │分論併罰│
│            │                          │                          │              │，依舊法│
│            │                          │                          │              │僅論一罪│
│            │                          │                          │              │，是舊法│
│            │                          │                          │              │有利。  │
├──────┼─────────────┼─────────────┼───────┼────┤
│【死刑減輕│死刑減輕者，為無期徒刑，或│死刑減輕者，為無期徒刑。  │舊法減輕後得量│舊法有利│
│】刑法第64條│為15年以下12年以上有期徒刑│                          │處有期徒刑；新│。      │
│第2 項      │。                        │                          │法則僅得減為無│        │
│            │                          │                          │期徒刑。      │        │
├──────┼─────────────┼─────────────┼───────┼────┤
│【無期徒刑│無期徒刑減輕者，為7年以上 │無期徒刑減輕者，為20年以下│舊法減輕後為7 │適用舊法│
│減輕】刑法第│有期徒刑。                │15年以上有期徒刑。        │年以上有期徒刑│之最低刑│
│65條第2 項  │                          │                          │為最低行度；新│度較低，│
│            │                          │                          │法減輕後則為20│故舊法有│
│            │                          │                          │年以下15年以上│利。    │
│            │                          │                          │有期徒刑。    │        │
├──────┼─────────────┼─────────────┼───────┼────┤
│【宣告多數│宣告多數有期刑者，於各刑中│宣告多數有期刑者，於各刑中│新法對於有期徒│舊法有利│
│有期徒刑之定│之最長期以上，各刑合併之刑│之最長期以上，各刑合併之刑│刑合併定應執行│。      │
│應執行刑】刑│期以下，定其刑期。但不得逾│期以下定其刑期。但不得逾30│刑之上限予以提│        │
│法第51條第5 │20年。                    │年。                      │高至30年，與舊│        │
│款          │                          │                          │法上限20年相比│        │
│            │                          │                          │較，新法較不利│        │
│            │                          │                          │於被告。      │        │
└──────┴─────────────┴─────────────┴───────┴────┘
